* NextSPICE Challenge: 1:2 Step-Up Transformer
* 測試目標：互感 K 元件 (Mutual Inductance)、跨線圈能量傳輸

* === 初級線圈 (Primary) ===
* 輸入一個 10V 振幅、1kHz 的正弦波
V1 P_IN 0 SIN(0 10 1k)
R1 P_IN P_NODE 1
L1 P_NODE 0 10m

* === 次級線圈 (Secondary) ===
* 這裡完全沒有連接任何電源！純靠磁場感應！
L2 S_NODE 0 40m
RLOAD S_NODE 0 1k

* === 磁交連 (Mutual Inductance) ===
* 耦合係數 k = 0.99 (近乎完美的變壓器)
K1 L1 L2 0.99

* 暫態分析：步長 10us，總時間 5ms (可觀察 5 個完整弦波)
.TRAN 10u 5m
.END